臺灣臺中地方法院民事裁定
                                 111年度司繼字第1975號
聲  請  人  許崇賓律師
上列聲請人聲請酌定遺產管理報酬事件，本院裁定如下：
    主  文
聲請人任被繼承人許永順遺產管理人之報酬酌定為新臺幣貳萬元
。
程序費用由被繼承人許永順之遺產負擔。
    理  由
一、按遺產管理人得請求報酬，其數額由法院按其與被繼承人之
    關係、管理事務之繁簡及其他情形，就遺產酌定之，必要時
    ，得命聲請人先為墊付，民法第1183條定有明文。次按聲請
    法院酌定遺產管理人報酬事件，專屬被繼承人住所地法院管
    轄；法院裁定酌給遺產管理人報酬時，得按遺產管理人所為
    遺產管理事務之繁簡，就被繼承人之財產，酌給相當報酬，
    家事事件法第141條準用第142條、第153條規定亦有明定。
二、本件聲請意旨略以：聲請人經本院於民國106年2月6日以105
    年度司繼字第2217號裁定選任為被繼承人許永順之遺產管理
    人。擔任遺產管理人期間迄今，聲請人依法對繼承人、債權
    人及受遺贈人為公示催告、編製遺產清冊，且為強制執行事
    件之當事人，現因被繼承人所遺不動產已拍定，爰依法請求
    酌定遺產管理人之報酬，以利參與分配等語。
三、經查，聲請人主張其經本院於106年2月6日以105年度司繼字
    第2217號裁定選任為許永順之遺產管理人乙情，業據其提出
    該裁定暨確定證明書影本為證，堪信為真實。執此，聲請人
    聲請本院酌定其遺產管理報酬，自屬有據。聲請人主張其於
    擔任遺產管理人期間，依法進行對繼承人、債權人及受遺贈
    人為公示催告、編製遺產清冊，復為強制執行事件之當事人
    等情，亦據其提出家事聲請公示催告狀、臺灣雲林地方法院
    110年度司執字第23206號民事執行處函及通知、繳款書、法
    務部行政執行署嘉義分署通知、遺產清冊、遺產稅財產參考
    清單，並經本院依職權調取111年度司家催字第82號卷宗查
    核無訛。本院審酌上情，認聲請人管理遺產期間達5年，其
    所進行之職務內容並無應進行訴訟程序等甚為繁雜之事項，
    又斟酌被繼承人名下不動產業經拍定，該次拍定最低價額為
    新臺幣（下同）1,751,000元，然仍有其他債務、欠稅款尚
    待受償，是依被繼承人之遺產總額及聲請人管理遺產之工作
    內容，認酌定其報酬為20,000元為適當。
四、依家事事件法第141條準用第142條、第153條規定，裁定如
    主文。
中　　華　　民　　國　 111　　年　　6 　　月　　30　　日
                  家事法庭  司法事務官　沈珮純
以上正本係照原本作成。
如不服本件裁定，得於裁定書送達之翌日起10日內，以書狀敘述
理由，向本院提起抗告，並應繳納抗告費新臺幣1,000元。
中　　華　　民　　國　 111　　年　　6 　　月　　30　　日
                                書記官　張琳紫